【裁判字號】    90,訴,848
【裁判日期】    901114
【裁判案由】    遷移水表返還土地
【裁判全文】
臺灣板橋地方法院民事判決                            九十年度訴字第八四八號
    原      告  顏誌憲
    被      告  台北自來水事業處
    法定代理人  蔡輝昇
    訴訟代理人  廖文哲
                馬瑞鴻
右當事人間請求遷移水表返還土地等事件，本院判決如左：
    主    文
被告應將坐落於臺北縣中和市○○段第五七二地號土地〔重測前為臺北縣中和市○○
段二八張小段第０五二五─００三一地號〕如附件複丈成果圖所示位置內之總水表貳
只與表前設備遷移，並將複丈成果圖所示「水表占用面積」零點柒伍平方公尺土地返
還原告。
被告應給付原告新台幣壹仟捌佰參拾陸元，暨自民國九十年六月十四日起至清償日止
，按年息百分之五計算之利息，並自民國九十年四月三日起至返還前開土地之日止，
按月給付原告新台幣柒拾肆元。
原告其餘之訴駁回。
本判決第壹項、第貳項，於原告以新台幣參萬元為被告供擔保後得假執行。但被告
如於假執行程序實施前以新台幣玖萬元為原告預供擔保，得免為假執行。
原告其餘假執行之聲請駁回。
訴訟費用由被告負擔伍分之壹，餘由原告負擔。
    事    實
壹、原告方面：
    一、聲明：求為判決〔一〕被告應將坐落於臺北縣中和市○○段第五七二地號土
              地〔重測前為漳和段二八張小段第０五二五─００三一地號〕如附件
              複丈成果圖所示位置內之總水表貳只與表前設備遷移，土地返還原告
              。〔二〕被告應給付原告新台幣〔下同〕陸萬捌仟陸佰伍拾元暨自起
              訴狀繕本送達翌日〔即民國九十年六月十四日〕起至清償日止，按年
              息百分之五計算之利息，並自民國〔下同〕九十年四月三日起至返還
              前開土地之日止，按月給付原告貳仟柒佰伍拾元正。〔三〕陳明以供
              擔保為條件請求准予宣告假執行。
    二、陳述：
          〔一〕緣坐落於臺北縣中和市○○段第五七二地號土地〔重測前為漳和段
                二八張小段第０五二五─００三一地號〕，係原告所有，訴外人即
                居住於臺北縣中和市○○路一三九巷一至五七號之戶，向被告租用
                之「水號00000000000號，表號Ｅ00000000號
                」之總水表卻裝置於原告所有之上開土地上。查上開總水表原非裝
                置在上開土地上，係於六十年間，由訴外人莊金芳向被告申請變更
                安裝至現址，經原告委請律師函達被告請其遷移水表返還土地與原
                告，惟被告迄未遷移，繼續無權占有原告之上開土地，爰據民法第
                七百六十七條之規定，請求被告遷移上開總水表，將無權占有之土
                地返還原告。
          〔二〕被告無權占有系爭土地，可能獲得相當於租金之利益，並致原告受
                有損害，為社會通常之觀念，是如就相當於法定最高租金之數額範
                圍內請求返還不當得利，被告即應返還該等不當得利與原告。查系
                爭土地每平方公尺之申報地價，自八十八年至八十九年六月止為壹
                萬壹仟零肆拾元，八十九年七月起為壹萬壹仟柒佰捌拾捌元，參酌
                土地法第九十七條第一項之規定，依土地面積二十八平方公尺〔重
                測後為二十八點九九平方公尺〕計算，請求被告自原告取得所有權
                之日即八十八年二月三日起至九十年四月二日止，給付原告陸萬捌
                仟陸佰伍拾元暨自起訴狀繕本送達翌日〔即民國九十年六月十四日
                〕起至清償日止，按年息百分之五計算之利息，並自民國〔下同〕
                九十年四月三日起至返還前開土地之日止，按月給付原告貳仟柒佰
                伍拾元正。
          〔三〕對被告之答辯所為之陳述：
                    被告答辯謂申裝自來水係其被動受理，且其不負水表保管責任
                ，水表位置更動非其責任等，所據理由牽強：
                １、本件水表乃『總水表』，非如「分表」可責由各用戶保管，尤
                    未明定由用戶「共同」保管，縱課予用戶應妥善保管水表，亦
                    不表示與被告無關，況依「用戶給水裝置養護管理辦法」，被
                    告尚負有統一養護之責。至被告受理給水程序，乃申辦給水之
                    手續，與水表應由何人負保管責任無關，更不足為免除其責任
                    之依據。
                ２、被告之營業章程第三十四條第一項第六款明定「擅自拆遷、移
                    動或更換本處水表者」即為違章，被告得予停止供水，足見縱
                    使被告不負水表保管責任或被動受理申裝，對用戶擅自將水表
                    移動，仍負有公益上『更為重大』之責任。
                ３、被告之營業章程，乃供水條件及自來水事業與用戶雙方應遵守
                    之事項，被告未經原告同意，擅自占用原告之土地營利，自屬
                    妨害原告權利，非可據上開營業章程排除民法第七百六十七條
                    之適用，尤不影響其為水表之所有人及占用系爭土地之事實。
    三、證據：提出〔一〕系爭土地登記簿謄本。〔二〕被告之營業章程第十五條至
              第三十條影本。〔三〕莊金芳提出申請水管商承裝自來水變更申請書
              影本。〔四〕楊清和律師事務所八十九年一月三十一日〔八九〕成律
              字第八九０一三一０一號函影本。〔五〕被告八十九年二月十九日北
              市水西營字第八九二０一四一四００號函及該函附圖。〔六〕楊清和
              律師事務所八十九年四月六日〔八九〕成律字第八九０四０六０一號
              函影本。〔七〕八十八年度土地登記簿謄本〔影本〕及八十八年、八
              十九年地價稅繳款書影本。〔八〕系爭土地地籍圖重測土地標示變更
              結果通知書影本。〔九〕現場照片壹張及圖片參張等為據。
貳、被告方面：
    一、聲明：求為判決〔一〕原告之訴及假執行之聲請均駁回。〔二〕如受不利判
              決願供擔保請求宣告免為假執行。
    二、陳述：
          〔一〕被告為公營自來水機關，自來水法第六十一條明定對於請求供水者
                ，非有正當理由不能拒絕，是訴外人即居住於臺北縣中和市○○路
                一三九巷一至五七號住戶，向被告請求供水，經被告審核合於規定
                而允給水，其中若「用水設備需通過他人土地或房屋者，應由申請
                人事先取得所有人或管理人之同意書」向被告申請供水，被告係被
                動受理用戶之供水申請，無權占用他人土地，非被告前開規定所能
                允許。系爭總水表非由被告負『保管』責任，其客觀位置有所變動
                ，既非被告所為，亦非被告所應負責之事項，原告提出事實欄「壹
                ─三─〔三〕」所示『莊金芳提出申請水管承裝商自來水變更申請
                書影本』，經查被告並無前項申請案號，且查上開『申請書』除地
                址為『連城路一一七巷五十八號」，與系爭「臺北縣中和市○○路
                一三九巷一至五十七號」之現址不符，復未經被告審核通過，原告
                非得據之主張係被告施作變更表位工程。上開總水表設置位置更動
                至現址，非被告所為，目前表位管理權係由該水表使用人共同保管
                ，被告無管領權限，被告將水表交付用戶使用，乃『使用借貸』關
                係，若有侵權行為，自應由借用人負責，原告應向使用該總水表之
                用戶求為事實欄壹之一所示之給付，其遽予求為判決被告為前項給
                付，非有理由。
          〔二〕依原告前開主張，其所有系爭土地，面積為二十八點九九平方公尺
                ，其中有「零點柒伍」平方公尺之水表設置其間，次依原告提出之
                照片顯示，水表係埋於下，並不影響原告對該土地之使用、收益，
                另依被告提出之照片〔證七〕上開土地目前係由原告以圍牆封閉予
                以使用中，客觀上實係由原告占有、使用、收益中，並無被他人占
                用之情事。原告求為判決「拆表還地」暨非依水表實際占用面積、
                竟依系爭『全部』面積計算不當得利金額等，均有違誤。
          〔三〕原告訴請被告為事實欄壹之一所示之給付，乃因其曾協商實際使用
                該水表之五十四戶用戶，冀其辦理遷移水表未果，遂提起本訴，圖
                以公權利遂其私權之期望。原告宜循行政途徑向被告依程序申請遷
                移水表，非得藉私權程序迫被告就範，此乃法律所定止紛息爭之本
                意。
          〔四〕系爭水表之原申裝人為訴外人莊金芳，為兩造所不爭，不論何人將
                系爭水表移至現址，其存在現址時日已久。原告雖為系爭土地之所
                有權人，惟系爭土地乃原告輾轉自莊金芳受讓而得，其於八十八年
                二月三日取得系爭土地所有權之際，系爭水表已存在系爭土地上，
                原告已明知所受讓之權利受限制，類推司法院大法官會議釋字第三
                四九號解釋「如其事實為第三人明知或可得而知，縱為債權契約，
                其契約之內容仍非不得對第三人發生效力」之意旨，原告應繼受上
                項限制。又「土地所有人，非通過他人之土地，不能安設電線、水
                管、煤氣管、或其他筒管，或雖能安設而需費過鉅者，得通過他人
                土地之上下而安設之。但應擇其損害最少之處所及方法為之。並應
                支付償金。」、「自來水事業於必要時，得在公私土地下埋設水管
                或其他設備，工程完畢時，應恢復原狀，並應事先通知土地所有權
                人或使用人。」，為民法第七百八十六條第一項、自來水法第五十
                二條明定，據此，自來水設備本即有權強行通過公私有土地，僅生
                補償問題。本案遷移系爭水表發生於六十年間，當時系爭土地暨該
                水表之申請人均為訴外人莊金芳，無論系爭水表業否經被告核准遷
                移，訴外人莊金芳將系爭水表設置於其〔原〕所有之系爭土地上，
                本屬土地所有權人莊金芳之權限，焉得以系爭土地所有權人更易，
                竟需拆遷而害公益？且遷移系爭水表費用初估須費壹佰萬至壹佰伍
                拾萬元，自來水之水表設施係不可一日或缺之公共機電設施，有公
                益上之重大理由，原告實有容忍系爭水表存在系爭土地之義務。
          〔五〕系爭土地總面積僅二十八點九九平方公尺，依現行建築法、臺灣省
                畸零地使用規則相關規定，均不能再作建築使用，自不能再挖建地
                基而使用地表下之範圍。以系爭水表埋設於土地之下，無礙於地面
                上之利用，原告訴請判令被告為事實欄壹之一所示之給付，將嚴重
                害及「臺北縣中和市○○路一三九巷一至五七號計『伍拾肆』戶住
                戶」之用水權益，原告有權利濫用之虞，爰求為判決駁回原告之訴
                及假執行之聲請。
    三、證據：提出〔一〕給水設計圖影本。〔二〕「自來水法」第六十一條條文。
              〔三〕接水申請須知。〔四〕被告之營業章程。〔五〕「臺北市自來
              水廠營業章程」影本。〔六〕被告調閱之同時期同地點之申請案件參
              件影本。〔七〕「中和市○○段二八張小段第五二五─三一地號之外
              觀照片」貳張。〔八〕中和市○○段二八張小段第五二五─三一地號
              土地移轉過程一覽表及土地登記簿謄本〔影本〕。〔九〕司法院大法
              官會議釋字第三四九號解釋文及理由書。〔十〕最高法院七十一年度
              台上字第七三一號判決等為據。
參、本院依原告狀敘總水表占用系爭土地之面積「以實測為準」之意旨，函請臺北縣
    中和地政事務所赴現場測量並就勘測結果覆送複丈成果圖貳拾份來院。
    理    由
壹、本件原告起訴主張系爭土地係其所有，六十年間訴外人莊金芳向被告申請將系爭
    總水表變更安裝至現址，被告無權占用原告所有系爭土地，爰據民法第七百六十
    七條之規定，請求被告遷移上開總水表，將無權占有之土地返還原告，並請求被
    告返還「自原告取得有權之日即八十八年二月三日」起無權占用期間之不當得利
    等如事實欄「壹之一」所示之給付；被告則以系爭土地上之總水表為原所有權人
    莊金芳於六十年間設置，若有侵權行為，自應由借用人負責，原告應向使用該總
    水表之用戶求為事實欄壹之一所示之給付，原告係於八十八年二月三日輾轉自莊
    金芳受讓取得系爭土地所有權，依民法第七百八十六條第一項、自來水法第五十
    二條規定，自來水設備有權強行通過公私有土地，僅生補償問題，且系爭水表存
    在現址時日已久，原告有容忍系爭水表存在系爭土地之義務，暨原告求為「拆表
    還地」於己無益，於前開伍拾肆戶用水戶則屬大害，且遷移系爭水表費用初估須
    費壹佰萬至壹佰伍拾萬元，自來水之水表設施係不可一日或缺之公共機電設施，
    原告有權利濫用之虞等為辯，爰求為判決駁回原告之訴及假執行之聲請。
貳、查原告主張系爭土地係其所有壹節，為被告所不爭，復據原告提出系爭土地登記
    簿謄本為據。被告主張原告於八十八年二月三日輾轉自莊金芳受讓取得系爭土地
    所有權壹節，關於原告於八十八年二月三日始取得系爭土地有權，為原告是認，
    餘為原告不爭，亦據被告提出「中和市○○段二八張小段第五二五─三一地號土
    地移轉過程一覽表及土地登記簿謄本〔影本〕」為據。系爭總水表確位於原告所
    有系爭土地上，業據本院於九十年八月九日往現場履勘，製有勘驗筆錄，復據臺
    北縣中和地政事務所赴現場測量並就勘測結果覆送複丈成果圖貳拾份在卷可按。
    系爭土地重測前為臺北縣中和市○○段二八張小段第０五二五─００三一地號，
    重測後標示為臺北縣中和市○○段第五七二地號，亦據原告提出「系爭土地地籍
    圖重測土地標示變更結果通知書影本」為據，凡此事實，信為真正。
參、拆遷總水表返還土地部份：
    一、按「自來水事業於必要時，得在公私土地下埋設水管或其他設備，工程完畢
        時，應恢復原狀，並應事先通知土地所有權人或使用人。」，固為自來水法
        第五十二條明定，惟原告提出被告於八十九年二月十九日以北市水西營字第
        八九二０一四一四００號函致訴外人詹益錄先生暨原告之訴訟代理人楊清和
        律師之函件影本，主旨謂：「請貴社區〔中和市○○路一三九巷一至五十七
        號〕將置放於他人土地上之總水表表位移回原位，以免造成糾紛。」，說明
        二載「查該Φ50MM口徑水表〔水號Ｃ─０八─0000000，表號Ｅ00
        000000〕，因置放於顏誌憲先生私人土地上且與原申請設置位置不符
        〔如附圖〕，經本分處派員現場勘查屬實，...」，上函並附附圖壹件，被
        告且於圖上分別標示系爭水表之「原設計圖表位...」、「目前之表位...」
        ，此有上開函件在卷足稽，審酌自來水事業之被告原設計安置系爭水表之表
        位本在他處而非系爭土地，顯不得謂自來水事業之被告有使用系爭土地設置
        自來水設備即系爭水表之必要，被告執自來水設備有權強行通過公私有土地
        ，謂原告有容忍系爭水表存在系爭土地之義務，即非可採。
    二、民法第七百八十六條第一項所定「土地所有人，非通過他人之土地，不能安
        設電線、水管、煤氣管、或其他筒管，或雖能安設而需費過鉅者，得通過他
        人土地之上下而安設之。但應擇其損害最少之處所及方法為之。並應支付償
        金。」，立法意旨，在調整鄰地之相鄰關係，因上開相鄰關係而受之限制，
        係所有權內容所受之法律上之限制，並非受限制者之相對人因此而取得一種
        獨立的限制物權〔最高法院六十三年台上字第二一一七號判例意旨參照〕，
        被告據民法第七百八十六條第一項規定謂其「『有權』強行通過公私有土地
        」，未便遽信；又自來水法第一條第二項明定「本法未規定者，適用其他法
        律。」，關於自來水事業使用公私有土地，若自來水法業已明定，即無捨之
        他就之理。查自來水法第五十二條業明定「自來水事業於必要時，得在公私
        土地下埋設水管或其他設備，工程完畢時，應恢復原狀，並應事先通知土地
        所有權人或使用人。」，同法第五十三條明定「前條使用公私土地，應擇其
        損害最少之處所及方法為之，如有損害，應按損害之程序予以補償，其有爭
        議時，由主管機關會商有關機關核定之。」，據此，自來水事業即應循之使
        用公私有土地設置自來水設備。析索前引被告致原告之訴訟代理人等之函件
        既載明「查該Φ50MM口徑水表〔水號Ｃ─０八─0000000，表號Ｅ0
        0000000〕，因置放於顏誌憲先生私人土地上且與原申請設置位置不
        符〔如附圖〕，經本分處派員現場勘查屬實，...」，顯見自來水事業之被
        告依上引自來水法所定程序使用以安置系爭水表者，正係前函附圖所示之「
        原申請設置位置... 」〔即他筆土地〕，而非系爭土地，凡此情節，亦不得
        謂被告依上引自來水法相關條文得使用系爭土地設置自來水設備。
    三、依被告前函附圖所示「原設計圖表位」即前函「原申請設置位置... 」在兩
        幢建物間，表位之上未有建物，有前函附圖足參，系爭表位現在之位置則處
        於系爭土地其上建物之大門內，亦有被告提出之「中和市○○段二八張小段
        第五二五─三一地號之外觀照片」貳張足參，依被告前函提出之附圖顯示系
        爭水表「原設計圖表位」即前函「原申請設置位置... 」與「目前之表位」
        相距僅貳間房屋之距離，有上開附圖足參，將表位遷離現址安置於原設計安
        置之位置，不足以生前開伍拾肆戶用水戶無從供水之情事，於公眾無損，於
        原告有益，不能謂原告之主張有「權利濫用之虞」。
    四、依自來水法第一百十二條規定訂定之「自來水法台北市施行細則」第十二條
        明定「自來水事業埋設於公私土地內之水管及其他設備，如土地所有人因建
        築而用土地，提具證明文件請求遷移，經自來水事業調查屬實者，其費用由
        自來水事業負擔。」，「自來水法臺灣省施行細則」第十九條明定「自來水
        事業埋設於公私土地內之水管及其他設備，如土地所有權人因建築用土地提
        具證明文件請求遷移，經自來水事業調查屬實者，其費用由自來水事業負擔
        。」，所定因建築遷移自來水設備之情節固與原告主張無權占用土地求予拆
        遷水表之情節不同，惟前者既明定遷移費用由自來水事業負擔，後者益應由
        自來水事業負擔，殊不得以「遷移系爭水表費用初估須費壹佰萬至壹佰伍拾
        萬元」等由，謂原告係「權利濫用」。
    五、系爭土地於六十年間係訴外人莊金芳所有，六十三年七月八日由訴外人莊金
        芳轉讓與嚴昭成，嚴昭成於八十八年二月三日轉讓與原告，業據被告提出「
        中和市○○段二八張小段第五二五─三一地號土地移轉過程一覽表及土地登
        記簿謄本〔影本〕」為證，復為原告不爭，信為真實。六十年間將系爭水表
        設置於系爭土地之人為訴外人莊金芳，為原告起訴主張之事實，復為被告於
        九十年十一月十二日所具答辯〔二〕狀自認，信為真實。據此，六十年間移
        置系爭水表之人為原所有權人莊金芳，惟細索被告辯稱：「〔表位移置現址
        〕復未經被告審核通過，原告非得據之主張係被告施作變更表位工程。...
        」，亦見被告根本否認曾據自來水法第五十二條所定程序將系爭表位設置於
        現址，自無從以移置系爭水表之人係原所有權人，而謂繼受土地所有權之人
        即負有「容忍系爭水表存在系爭土地之義務」。又被告辯稱「系爭水表存在
        現址時日已久」壹節，以前引被告致原告訴訟代理人之函件載述情節以觀，
        迄至八十九年間，被告亦且不認系爭水表設置於系爭土地上為「正當」，凡
        此情節，不能認原告有被告所辯之上開容忍義務。
    六、移置水表之人為訴外人「莊金芳」，業見前述，惟訴外人莊金芳業於六十三
        年七月八日將系爭土地轉讓與訴外人嚴昭成，自斯時起，訴外人莊金芳已非
        占有人。再查，系爭『總水表』係屬自來水法第二十條所定之自來水設備，
        『總水表』為被告所有，復為被告不爭，審酌被告據系爭水表供水與前開伍
        拾肆戶用水戶，迄今未斷，綜此情節，堪認被告即係系爭設置水表之土地之
        現占有人，被告謂「原告應向使用該總水表之用戶求為事實欄壹之一所示之
        給付」等情，非得資為有利於被告之論據。
    七、原告係系爭土地之所有權人，被告係系爭設置水表之土地之現占有人，業見
        前述，據本判決理由欄參─一至參至六所述，堪認被告無正當之權源占有使
        用系爭土地，原告依民法第七百六十七條規定，求為判決被告應將坐落於臺
        北縣中和市○○段第五七二地號土地〔重測前為漳和段二八張小段第０五二
        五─００三一地號〕如附件複丈成果圖所示位置內之總水表貳只與表前設備
        遷移，並將複丈成果圖所示「水表占用面積」零點柒伍平方公尺土地返還原
        告，為有理由，應予准許；其餘土地，被告並無占用之事實，原告併求為判
        令被告返還，為無理由，應予駁回。
肆、返還不當得利部份：
    一、按「依不當得利之法則請求返還不當得利，以無法律上之原因而受利益，致
        他人受有損害為其要件，故其得請求返還之範圍，應以對方所受之利益為度
        ，非以請求人所受損害若干為準，無權占有他人土地，可能獲得相當於租金
        之利益為社會通常之觀念，是被上訴人抗辯其占有系爭土地所得之利益，僅
        相當於法定最高限額租金之數額，尚屬可採。」，最高法院六十一年度台上
        字第一六九五號判例揭示斯旨甚明。原告求為判令被告返還不當得利，自屬
        有據。
    二、查系爭總水表占用系爭土地之面積為『零點柒伍』平方公尺，業據臺北縣中
        和地政事務所檢附複丈成果圖在卷足參，系爭土地之申報地價於「八十八年
        至八十九年六月三十日」，每平方公尺為壹萬壹仟零肆拾元，自八十九年七
        月一日起，每平方公尺為壹萬壹仟柒佰捌拾捌元，業據原告提出「八十八年
        度土地登記簿謄本〔影本〕及八十八年、八十九年地價稅繳款書影本」為據
        ，復為被告不爭，信為真實。原告自八十八年二月三日取得系爭土地之所有
        權，迄八十九年七月二日，計壹拾柒月，自「八十九年七月三日迄九十年四
        月二日」計玖月，據此核計被告獲得相當於租金之利益為：
        Ａ：88/02/03-89/07/02部份為壹仟壹佰柒拾參元。
            11040 X 10% X(16/12)  X 0.75 =1104〔元〕。
            11040 X 10% X(28/365) X 0.75 =64(元，元以下四捨五入〕。
            11788 X 10% X(2/365)  X 0.75 =5(元，元以下四捨五入〕。
            1104 + 64 + 5 =1173(元〕
        Ｂ：89/07/03-90/04/02部份為陸佰陸拾參元。
            11788 X 10% X(9/12)  X 0.75 =663 (元，元以下四捨五入〕。
        Ｃ：90/04/03以後『每月』獲得之不當得利數額為柒拾肆元。
            11788 X 10% X(1/12)  X 0.75 =74 (元，元以下四捨五入〕。
    三、據前核計，原告請求被告返還八十八年二月三日起至九十年四月二日止之不
        當得利數額為前示Ａ、Ｂ相加所得之壹仟捌佰參拾陸元，自九十年四月三日
        起至返還土地與原告之日止，每月應返還之不當得利數額為柒拾肆元，此部
        份之請求為有理由，應予准許。
    四、如前引判例意旨，除系爭水表占用系爭土地之面積外，被告並未使用系爭土
        地之其餘部份，即無從認被告自其餘土地曾獲有何項相當於租金之利益，原
        告請求返還不當得利，逾前述准許部份外之其餘請求，為無理由，應予駁回
        。
伍、原告陳明願供擔保，聲請宣告假執行，被告陳明願供擔保請准宣告免予假執行，
    就原告勝訴部份，核無不合，爰分別酌定相當擔保金額准許之。原告敗訴部份，
    假執行之聲請失所附麗，應予駁回。
陸、兩造其餘攻擊防禦方法，與前開論斷無礙，不予一一贅述。
結論：原告之訴壹部為有理由，壹部為無理由，依民事訴訟法第七十九條、第三百九
十條第二項、第三百九十二條，判決如主文。
中      華      民      國    九十      年     十一     月     十四     日
                                臺灣板橋地方法院民事第二庭
                                        法      官
~B法      官  陳福來
右為正本係照原本作成
如對本判決上訴，須於判決送達後廿日內向本院提出上訴狀
中      華      民      國    九十      年     十一     月     十四     日
~B法院書記官  李威賜


司法院資訊處製作；財團法人民間司法改革基金會備份。
